【裁判字號】    97,交聲,3043
【裁判日期】    971210
【裁判案由】    違反道路交通管理處罰條例聲明異議
【裁判全文】
臺灣臺北地方法院交通事件裁定        97年度交聲字第3043號
原處分機關  臺北市交通事件裁決所
受處分人    甲○○
上列受處分人因違反道路交通管理處罰條例案件，對於臺北市交
通事件裁決所97年11月11日所為之處分（原處分：北市裁罰字第
裁22-ZEC065878號），聲明異議，本院裁定如下：
    主  文
異議駁回。
    理  由
一、原處分意旨略以：異議人即受處分人甲○○所有之車牌號碼
    9839-DQ號自用小客車於民國97年8月2日14時9分許行經國道
    三號南下94.4公里處時，經警當場以雷達測速儀測得未依規
    定與前車保持安全距離，經拍照後為警製單舉發，故依道路
    交通管理處罰條例第33條第1項第2款規定，裁處受處分人罰
    鍰新臺幣3000元，並依同條例第63條第1項第1款規定記違規
    點數1點等語。
二、異議意旨略以：依據警政署國道公路警察局第六警察隊公警
    六交字第0970672661號函所檢附之照片12，並無該函所稱用
    以判斷行車距離之橫向白色虛線，無從認定異議人之違規事
    實。且依據上開照片，異議人所駕駛之自用小客車遭左、中
    、右線之3台車輛擋住而無法超車，以致於產生行車距離過
    近之問題，不能因此而處罰伊云云。
三、按汽車行駛於高速公路、快速公路或設站管制之道路，不遵
    使用限制、禁止、行車管制及管理事項之管制規則而有未保
    持安全距離行為者，處汽車駕駛人新臺幣3千元以上6千元以
    下罰鍰；汽車駕駛人符合第33條第1項者，除依原條款處罰
    鍰外，記違規點數1點，道路交通管理處罰條例第33條第1項
    第2款、第63條第1項第1款定有明文。
四、經查：
  (一)異議人即受處分人所有之車牌號碼9839-DQ號自用小客車於
    97年8月2日14時09分許行經國道三號南下94.4公里處時，經
    警當場以雷達測速儀測得其行車時速係80公里，而依高速公
    路及快速公路交通管制規則第6條第1項規定：「汽車行駛於
    高速公路及快速公路，前後兩車間之行車安全距離，在正常
    天候狀況，小型車：車輛速率之每小時之里數值除以2，單
    位為公尺」；本件車況於受處分人違規時之車流正常，通行
    順暢，經以雷達測速儀取攝違規時行速為時速112公里，應
    與前車保持安全距離56公尺，惟受處分人與前車距離尚不足
    30公尺，未依規定與前車保持安全距離，經以雷達測速照相
    採證由警逕行舉發之事實，有內政部警政署國道公路警察局
    舉發違反道路交通管理事件通知單、交通違規採證照片一張
    及內政部警政署國道公路警察局第六警察隊97年10月14日公
    警六交字第0970672661號函、97年12月4日公警六交字第
    0970673139號函在卷可證。又本件舉發員警所持用以採證之
    雷達測速照相設備（主機器號：UX010160），係通過經濟部
    標準檢驗局於97年7月4日檢驗合格，有效日期至98年7月31
    日，有該局97年7月4日所發編號：JO0000000號之雷達測速
    儀檢定合格證書一份在卷可稽（見本院卷第17頁），其所測
    到的速度採證值具有準確性，以該速度採證值所計算出之行
    車安全距離亦為正確。異議人自已違反上揭規定，受處分人
    所有之前揭車號車輛，於前揭時地有未依規定與前車保持安
    全距離之事實，至屬明確。
  (二)異議人雖辯稱：依據警政署國道公路警察局第六警察隊公警
    六交字第0970672661號函所檢附之照片12張，並無該函所稱
    用以判斷行車距離之橫向白色虛線，無從認定異議人之違規
    事實。然依內政部警政署國道公路警察局第六警察隊97年12
    月4日公警六交字第0970673139號函所稱：「經查看動態錄
    影該車於第1張擷取畫面【右下角顯示錄影時間PM2 ：08，
    左下角顯示TC40：00：26係攝影機本機所拍攝記錄時間（表
    示已錄製40分00秒26毫秒）】，該車行駛於中線車道一出現
    即與前車保持不到30公尺（車道線為白虛線，段長4公尺，
    間距6公尺，依此換算），亦未發現前車有變換車道情形。
    本隊之作法係於劃設「行車安全距離辨識標線」路段之跨越
    橋上，以雷射測速照相系統由上往下拍攝，同時輔以攝影機
    全程錄影車輛行駛動線。若違規車主收到違規通知單後有疑
    慮而提出申訴，本隊即以雷射測速照相系統所拍攝之採證照
    片，核對攝影機所拍攝之畫面，以還原車輛當時行駛動線。
    」等語，有該函一份在卷可稽。而舉發單位所提供動態攝影
    之翻拍照片12張，係自遠方高空拍攝，供本院能更瞭解異議
    人違規當時之整體車行動線、路況及異議人車輛行駛路線，
    則路面所繪之白虛線自可能因此而無法在遠方攝影之翻拍照
    片中顯現，經對照卷附雷射測速儀所拍照相，路面確實有劃
    設橫向白虛線以為警方舉發未保持安全距離所必要之佐證，
    異議人以動態攝影之翻拍照片未能看出路面白虛線而否認該
    白虛線之存在，自不足採。且經本院檢視卷附上開翻拍照片
    12張，當時路況甚佳，車行順暢，而異議人車輛與前車之安
    全距離明顯較其前後左右其他車輛較為靠近，益證舉發單位
    所指異議人未與前車保持安全距離一節確為事實。至異議人
    以上開翻拍照片12張而辯稱：所駕駛之自用小客車遭左、中
    、右線之3台車輛擋住而無法超車，以致於產生行車距離過
    近之問題，不應處罰云云，然異議人於高速行駛於國道上即
    應保持行車距離，以維護整體用路人之行車安全，此為基本
    之交通安全規則，與其得否超車無任何關聯甚明，異議人執
    此為由而主張不應受罰云云，亦屬無理。
五、綜上所述，本件受處分人所有上開自用小客車於上開時地確
    有與前車未保持行車安全距離之違規行為，原處分機關依前
    揭道路交通管理處罰條例規定裁處受處分人3000元罰鍰，並
    記違規點數1點核無違誤，量罰亦屬妥適，本件異議為無理
    由，應予駁回。
據上論斷，應依道路交通案件處理辦法第19條，裁定如主文。
中    華    民    國    97    年    12    月    10    日
                              交通法庭法  官  孫惠琳
以上正本證明與原本無異
如不服本裁定應於送達後5日內向本院提出抗告狀
                                書記官  郭錦賢
中    華    民    國    97    年    12    月    12    日


司法院資訊處製作；財團法人民間司法改革基金會備份。
